臺北高等行政法院裁定
111年度再字第19號
聲  請  人  林敏福                                      
相  對  人  考選部                            
代  表  人  許舒翔（部長）

上列當事人間考試事件，聲請人對於中華民國110年9月10日本院
110年度再字第34號裁定，聲請再審，本院裁定如下：
    主  文
再審之聲請駁回。
再審訴訟費用由聲請人負擔。
    理  由
一、按再審之訴自判決確定時起，如已逾5年者，不得提起。但
    以第273條第1項第5款、第6款或第12款情形為再審之理由者
    ，不在此限；對於再審確定判決不服，復提起再審之訴者，
    前項所定期間，自原判決確定時起算。但再審之訴有理由者
    ，自該再審判決確定時起算，行政訴訟法第276條第4項及第
    5項定有明文。上開規定依同法第283條規定，於對於確定裁
    定聲請再審準用之。
二、聲請人參加民國101年專門職業及技術人員高等考試會計師
    考試，因國文科目成績54分，未達及格標準55.59分，經相
    對人寄發成績及結果通知書(即原處分)通知考試不及格。聲
    請人不服，循序提起行政訴訟，經本院102年度訴字第570號
    判決(下稱原確定判決)駁回；復經最高行政法院102年度裁
    字第1704號裁定(下稱最高行政法院1704號裁定)駁回上訴確
    定。聲請人對原確定判決提起再審，經本院102年度再字第1
    19號判決(下稱本院119號判決)駁回；提起上訴，經最高行
    政法院103年度判字第511號判決駁回確定(下稱最高行政法
    院511號判決)。聲請人對本院119號判決與最高行政法院511
    號判決提起再審之訴，經本院104年度再字第33號裁定以逾
    再審期間駁回；復經最高行政法院104年度裁字第1802號裁
    定駁回抗告確定。嗣聲請人以上開確定裁判有行政訴訟法第
    273條第1項第13款、第14款事由，提起再審之訴，經本院10
    4年度再字第117號裁定駁回，並經最高行政法院105年度裁
    字第1352號裁定駁回抗告後，抗告人多次聲請再審，經本院
    分別予以裁定駁回，提起抗告，迭經最高行政法院裁定駁回
    各在案。茲聲請人對最近一次即本院110年度再字第34號裁
    定(下稱原確定裁定)，主張有行政訴訟法第273條第1項第13
    款事由，聲請再審。
三、經查，原確定判決係於102年11月14日確定，有本院前案查
    詢表（本院卷第7頁）、原確定判決（本院卷第39-51頁）及
    最高行政法院1704號裁定（本院卷第53-58頁）可稽。則聲
    請人於111年3月9日對原確定裁定提起本件再審之聲請，距
    原確定判決確定時，已逾5年，且本件亦非依行政訴訟法第2
    73條第1項第5款、第6款或第12款規定事由聲請再審，依前
    開規定及說明，其聲請再審自非合法，應予駁回。又本件再
    審聲請既不合法，自無庸審究前此歷次裁判有無再審理由，
    則聲請人於本件聲請調查證據，已無從斟酌，均附此敘明。
四、據上論結，本件聲請為不合法。依行政訴訟法第283條、第2
    78條第1項、第104條、民事訴訟法第95條、第78條，裁定如
    主文。
中　　華　　民　　國　　111　 年　　5 　  月　　5  　 日
                    臺北高等行政法院第一庭
                              審判長法  官　許瑞助 
                                    法  官　林家賢 
                                    法  官　孫萍萍
上為正本係照原本作成。
如不服本裁定，應於送達後10日內向本院提出抗告狀（須按他造
人數附繕本）。
中　　華　　民　　國　　111　 年　　5 　  月　　5  　 日
                                    書記官  李虹儒